# 求助陈大神，关于非货币资产交换-以无形资产换入长期股权投资

提问人：guanglv 时间：2019-12-03 06:30:22
企业以评估后土地出资和另一单位设立公司，本企业占股 20%，该土地尚未完成国土资源局土地转让备案，但以缴纳相关税费，请教陈大神该资产是否已经终止确认，如终止确认应该以哪个时间节点终止确认，1. 国土资源局土地转让备案时间。2. 新公司成立时间。？

回答人：chenyiwei
根据《公司法》第二十八条：“股东应当按期足额缴纳公司章程中规定的各自所认缴的出资额。股东以货币出资的，应当将货币出资足额存入有限责任公司在银行开设的账户；以非货币财产出资的，应当依法办理其财产权的转移手续。” 据此，如果尚未办理完毕用于出资的土地使用权的转让备案手续并换发新的土地使用权证，则不能认为该项土地出资已经完成，相应的土地使用权原则上不能终止确认。除非有确凿的相反证据表明该土地使用权上的主要风险和报酬已经转移给被投资公司，且被投资公司已经实际占用该土地从事生产经营或者项目建设等。
另外，因为是与联营企业之间的顺流交易，故应只能确认该项土地使用权处置损益中对应于其他股东持股比例的部分（80%）。详见《企业会计准则讲解（ 2010 ）》P43。

提问人：guanglv 时间：2019-12-05 06:30:23
陈大神，因抵消企业享有的股权份额对应的土地处置损益而导致形成可抵扣暂时性差异（企业会计准则第 18 号——所得税、第十四条企业对与子公司、联营企业及合营企业投资相关的可抵扣暂时性差异，同时满足下列条件的，应当确认相应的递延所得税资产）是否可以确认递延所得税资产？

回答人：chenyiwei
不确认。该项递延所得税资产是针对长期股权投资的，除非在可预见的未来将处置股权且预计处置时可产生足够多的应纳税所得额，否则不确认递延所得税资产。